最高法院刑事裁定　　　　　　　　　 111年度台抗字第1011號
再 抗告 人　張宏麒
 
 
 
上列再抗告人因偽造私文書等罪定應執行刑案件，不服臺灣高等
法院高雄分院中華民國111年6月17日裁定（111年度抗字第154號
），提起再抗告，本院裁定如下：
    主  文
再抗告駁回。
    理  由
一、按裁判確定前犯數罪者，併合處罰之。又數罪併罰，分別宣
    告其罪之刑，其宣告多數有期徒刑者，於各刑中之最長期以
    上，各刑合併之刑期以下，定其應執行之刑期，但不得逾30
    年，刑法第50條第1項前段及第51條第5款規定甚明。再者，
    執行刑之量定，係事實審法院自由裁量之職權，倘其所酌定
    之執行刑，並未違背刑法第51條各款所定之方法或範圍，及
    刑事訴訟法第370 條所規定之不利益變更禁止原則（即法律
    之外部性界限），亦無明顯違背公平、比例及罪刑相當原則
    或整體法律秩序之理念（即法律之內部性界限）者，即不得
    任意指為違法或不當。
二、本件第一審法院即臺灣高雄地方法院以再抗告人張宏麒所犯
    如其裁定附表編號1至412所示偽造私文書等罪共412 罪經分
    別判刑確定在案，合於裁判確定前所犯合併定應執行刑之要
    件，因認檢察官依再抗告人之請求就上述412 罪所處之徒刑
    聲請合併定其應執行之刑為正當，乃酌定其本件412 罪之應
    執行刑為有期徒刑30年。再抗告人不服第一審裁定，向原審
    提起抗告意旨略以：再抗告人係於密接時間內先後犯本件41
    2罪，除其中1罪為行使偽造私文書罪外，其餘部分皆為詐欺
    取財罪，其責任非難性較低，刑罰效果應予遞減，詎第一審
    法院定其應執行刑為有期徒刑30年，顯然過重，不符比例及
    罪刑相當原則，請求從輕定其應執行刑云云。原裁定則綜合
    審酌再抗告人所犯前述412 罪之不法與罪責程度、各罪彼此
    間之關聯性（例如各罪之犯罪時間、空間、各行為所侵害法
    益之專屬性或同一性、各罪對法益侵害之加重效應），各罪
    所反映再抗告人之人格特性與傾向及對再抗告人施以矯正之
    必要性等因素，並基以再抗告人訛稱其有特殊管道，得不經
    抽籤手續，逕以承銷價格購買「詢價圈購」之準上市櫃公司
    股票，可獲取可觀利潤為幌子，詐得諸多被害人由新臺幣數
    萬元至3 億元不等之金錢，所得獲利至為龐大，本件之犯罪
    時間延續長達3年6月之久，其間再抗告人雖曾遭查獲並經法
    院裁定羈押，卻於具保停止羈押後，又重施故技再犯多起相
    同類型案件，足證其惡性不輕，犯罪情節重大，不應寬縱等
    情，就再抗告人所犯前揭412 罪所處之徒刑，認第一審法院
    合併定其應執行刑為有期徒刑30年，並未逾越法律規定之外
    部性界限及裁量權行使之內部性界限，尚無明顯過重而違背
    公平、比例及罪刑相當原則之情形，因而駁回再抗告人所提
    起之抗告。
三、本件再抗告意旨並未指摘原裁定究有如何違法或不當之情形
    ，僅執無法相互比附援引之他案，泛稱第一審裁定所定應執
    行刑過苛，原判決猶予維持，自有未洽云云，無非置原裁定
    明白論敘於不顧，並對原審定應執行刑裁量之適法行使，徒
    憑己見而為指摘，核其再抗告為無理由，應予駁回。
據上論結，應依刑事訴訟法第412條，裁定如主文。
中    華    民    國   111    年    8     月    17    日
                  刑事第九庭審判長法  官  蔡  彩  貞  
                                  法  官  鄧  振  球  
                                  法  官  梁  宏  哲  
                                  法  官  蔡  廣  昇  
                                  法  官  周  盈  文  
本件正本證明與原本無異
                                  書記官
中    華    民    國   111    年    8     月    23    日